# 在途商品确认是否需取得对方发货单？

提问人：whwx 时间：2012-03-22 11:31:49
请问各位老师，企业取得发票后付款，确认在途商品。可一般存货所有权在交付时才发生转移，那是否需要取得对方发货单才能确认，还是压根未到货就不能确认，全部放在预付账款里？

回答人：chenyiwei
看合同约定的商品所有权上的主要风险和报酬（也包括灭失、毁损风险）转移给本企业（作为购货方）的时点。如果合同有约定的，从其约定；，没有约定或者约定不明确的，按《合同法》关于买卖合同的相关规定处理。